最　高　行　政　法　院　裁　定
　　　　　　　　　　　　　　　　　　 96年度裁字第00946號
上　訴　人　甲○○
被 上訴 人　臺北市稅捐稽徵處
代　表　人　乙○○
上列當事人間因地價稅事件，上訴人對於中華民國94年10月31日
臺北高等行政法院93年度訴字第2990號判決，提起上訴，本院裁
定如下：
　　主  文
上訴駁回。
上訴審訴訟費用由上訴人負擔。
    理  由
一、按對於高等行政法院判決之上訴，非以其違背法令為理由，
    不得為之，行政訴訟法第242條定有明文。同法第243條第1
    項規定，判決不適用法規或適用不當者，為違背法令；而判
    決有第243條第2項所列各款情形之一者，其判決當然違背法
    令。又提起上訴，應以上訴狀表明上訴理由並應添具關於上
    訴理由之必要證據，復為同法第244條第1項第4款及第2項所
    明定。準此，當事人提起上訴，如以原審判決有行政訴訟法
    第243條第1項不適用法規或適用法規不當為理由時，其上訴
    狀或理由書應有具體之指摘，並揭示該法規之條項或其內容
    ；如以原審判決有第243條第2項所列各款情形之當然違背法
    令為理由時，其上訴狀應揭示合於該款之事實。上訴狀或理
    由書如未依此項方法表明，或其所表明者，顯與上開法條規
    定之情形不相合時，即難認為已對高等行政法院判決之違背
    法令有具體之指摘，其上訴自難認為合法。
二、上訴意旨略謂：（一）依土地稅減免規則第9條規定：「無
    償供公共使用之私有土地，經查明屬實者，在使用期間內，
    地價稅或田賦全免。」又參照財政部民國（下同）72年3月2
    日台財稅第31356號函規定：「XXX君所有座落XX號等33筆，
    既經查明係供XX別墅社區○道路使用，雖社區四周加築圍牆
    並設人管理，惟外來訪客仍可進入，應視為公共使用之土地
    ，依土地稅減免規則第9條規定，其非屬建造房屋應保留之
    空地部分，准予免徵地價稅。」。又參照財政部80年11月28
    日台財稅第800421421號函釋規定；「原屬符合土地稅法第2
    2條規定應課徵田賦之土地，部分變更為非農業用地使用，
    依法應改課地價稅者，應按實際使用面積，分別課徵田賦及
    地價稅。」及臺北市稅捐稽徵處73年2月16日北市稽財甲字
    第35788號函規定：「關於提供自宅作為里辦公處使用，如
    有明顯界限可資劃分者，在無償借供使用期間，准就里辦公
    處使用之房屋面積及其所佔基地比例之土地面積，依現行房
    屋稅條例第15條第1項第4款及土地稅減免規則第8條第1項第
    10款之規定免稅。」。上訴人所有臺北市○○段○○段141地
    號土地(93年11月29日地政機關逕為分割為141及141-1地號)
    ，無償提供文山區興家里里民活動使用已有十多年，有文山
    區興家里里長出具之證明為證，自應符合土地稅減免規則第
    9條之規定，免徵地價稅。（二）按「認定事實，須憑證據
    ，不得出於臆測，自為行政訴訟所適用。」本院61年判字第
    70號著有判例。原判決理由指稱：「且地上建物為台北市○
    ○路○段187號，設有長青俱樂部，此亦為上訴人所主張，…
    。」，經查興隆路3段187號乃設於鄰地之地上物，而非系爭
    土地之地上物。又長青俱樂部乃虛似之名稱，並無任何組織
    ，亦非任何法人團體，僅為附近居民晨昏不特定人士臨時聚
    集之場所而已。原判決所稱「且地上建物為台北市○○路○
    段187號，設有長青俱樂部」等語，並非上訴人之主張，原
    審及被上訴人並未實際指界測量，亦無任何證據足以支持此
    一事實，原判決認定事實顯係出於臆測，已違反上開行政法
    院判例。（三）又系爭土地四周並未設置圍牆，亦無任何管
    制，除提供文山區○○里里○○○○○道路四通八達，附近
    居民均得自由進出，沒有任何限制，與前揭財政部72年3月2
    日台財稅第31356號函所述情形，社區四周加築圍牆並設人
    管理，相比較，系爭土地更開放，使用人更多，更無限制，
    被上訴人予以課徵地價稅，顯已違反前述各項法規之規定。
    為此，請求廢棄原判決，並撤銷訴願決定及原處分等語。
三、經核上訴意旨係就原審依臺北市83年都市計畫公共設施完竣
    地區土地清冊，及90年2月2日會勘結果紀錄表所載，認定系
    爭公訓段141地號土地公共設施已完竣，其上設有長青俱樂
    部，非供農業使用，亦非供公共使用之取捨證據，認定事實
    職權行使事項指摘其為不當，並進而主張應適用前揭土地稅
    減免規則、財政部及臺北市稅捐稽徵處函釋。揆之首開規定
    ，即非以原判決違背法令為上訴理由，其上訴為不合法，應
    予駁回。
四、依行政訴訟法第249條第1項前段、第104條、民事訴訟法第9
    5條、第78條，裁定如主文。
中　　華　　民　　國　　96　　年　　5　　 月　　10　　日
                  第四庭審判長法  官　鍾　耀　光
                              法  官  姜　仁　脩
                              法  官　王　德　麟
                              法  官　黃　清　光
                              法  官　吳　慧　娟
以  上  正  本  證  明  與  原  本  無  異
中　　華　　民　　國　　96　　年　　5　　 月　　10　　日
　　　　　　　　　　　　　　　書記官　王　史　民
